---
title: "Statistical methods in R"
author: "Arie Twigt"
date: "4/21/2022"
output: html_document
---

- Simpele methodes zoals, variantie, std, etc.
- Correlaties
- t.test
- testen op normaal verdeelde data
- ANOVA
- Lineair model

---
Visualisaties

# Import dataset

```{r}
library(readr)
data <- read_csv("data/german_data_clean.csv")

```



# Simpele methodes


```{r}
mean(data$credit_amount)
```

```{r}
var(data$credit_amount)
```


# Correlatie


Met de correlatie, kunnen we de samenhang tussen twee variabelen weergeven

```{r}
cor(data$credit_amount, data$age_years)
```


```{r}
cor(data)
```

Om de correlatie op te halen voor alle kolommen in de data frame, moeten alle kolommen in de data frame numeriek zijn


```{r}


selected_columns <- c("duration_months", "credit_amount", "installment_rate", 
                      "present_residence", "age_years", "existing_credits", "people_liable_maintenance", "response")




data_num <- data %>%
  select(selected_columns)


cor(data_num)
```


```{r}
library(corrplot)

corr_matrix <- cor(data_num)

corrplot(corr_matrix)
```

### Hoe is de data verdeeld

Visueel


```{r}
plot(density(data$age_years))
```

Met een test

Shapiro test

```{r}
shapiro.test(data$age_years)
```

t-test

```{r}
t.test(data$age_years, data$duration_months)
```

Anova

```{r}
anova_duration_months <- aov(duration_months ~ age_years * installment_rate , data=data)
summary(anova_duration_months)
```

# Linear model


```{r}
model_1 <- lm(credit_amount ~ duration_months + installment_rate, data = data)

summary(model_1)
```



```{r}
model_2 <- glm(response ~ duration_months, data=data)
summary(model_2)
```






